【裁判字號】    98,交訴,164
【裁判日期】    981120
【裁判案由】    公共危險等
【裁判全文】
臺灣板橋地方法院刑事判決             98年度交訴字第164號
公  訴  人  臺灣板橋地方法院檢察署檢察官
被      告  甲○○
上列被告因公共危險等案件，經檢察官提起公訴（98年度調偵字
第1021號），於本院準備程序進行中，被告就被訴之事實為有罪
陳述，經告知被告簡式審判程序之旨，並聽取當事人之意見後，
裁定進行簡式審判程序判決如下：
    主  文
甲○○駕駛動力交通工具肇事，致人受傷而逃逸，處有期徒刑陸
月，如易科罰金，以新臺幣壹仟元折算壹日。緩刑貳年。
被訴過失傷害部分公訴不受理。
    事  實
一、甲○○於民國97年12月2 日23時許，騎乘車牌號碼605-DHQ
    號重型機車，沿臺北縣新莊市○○街往民安路方向行駛，行
    經臺北縣新莊市○○街40巷口時，本應注意車前狀況，並隨
    時採取必要之安全措施，而依當時情形，並無不能注意之情
    事，竟疏未注意，撞擊正穿越建安街斑馬線之行人乙○○，
    致乙○○因而受有頭部外傷、頸部挫傷、左肘擦挫傷、右肘
    挫傷、左髖骨部挫傷、右小腿挫傷等傷害（過失傷害部分業
    經撤回告訴），詎甲○○於肇事後，竟未停車察看乙○○之
    傷勢，亦未為必要之救護或通報警察機關到場處理，即逕行
    駕車離開現場逃逸，嗣經警依目睹該事故之路人丙○○所記
    下之車號循線追查後，始悉上情。
二、案經乙○○訴由臺北縣政府警察局新莊分局移送臺灣板橋地
    方法院檢察署檢察官偵查起訴。
    理  由
一、按除被告所犯為死刑、無期徒刑、最輕本刑為3 年以上有期
    徒刑之罪或高等法院管轄第一審案件者外，於第一次審判期
    日前之準備程序進行中，被告先就被訴事實為有罪之陳述時
    ，審判長得告知被告簡式審判程序之旨，並聽取當事人、代
    理人、辯護人及輔佐人之意見後，裁定進行簡式審判程序，
    刑事訴訟法第273 條之1 第1 項定有明文。經核本件被告所
    犯係死刑、無期徒刑、最輕本刑為3 年以上有期徒刑以外之
    罪，其於準備程序中就被訴事實為有罪之陳述，經法官告知
    簡式審判程序之旨，並聽取公訴人、被告之意見後，本院爰
    依首揭規定，合議裁定由受命法官獨任進行簡式審判程序，
    合先敘明。
二、上開事實，業據被告甲○○於警詢、偵查及本院審理時均坦
    承不諱，核與告訴人乙○○於警詢、偵查所為之證述、及目
    擊證人丙○○於警詢之證述均相符，並有道路交通事故現場
    圖、道路交通事故調查報告表(一)(二)、現場暨車損照片6 張、
    衛生署臺北醫院診斷證明書、舉發違反道路交通管理事件通
    知單、交通事故肇事人自首情形紀錄表各1 份附卷可稽（詳
    見偵查卷宗第9-17、19、20、34頁），堪信被告前揭自白為
    真實。從而本件事證明確，被告之肇事致人受傷而逃逸之犯
    行均洵堪認定，應依法論科。
三、核被告所為，係犯刑法第185 條之4 駕駛動力交通工具肇事
    致人受傷而逃逸罪。爰審酌被告駕駛車輛發生交通事故致人
    受傷後，仍執意逃逸，未下車協助被害人就醫，對於被害人
    之身體及求償權行使之危害非輕，及衡以被害人所受之傷勢
    ，被告於本院審理中業與被害人達成和解，於犯後均坦承犯
    行態度尚佳，及被告自承之生活狀況等一切情狀，量處如主
    文所示之刑，並諭知易科罰金之折算標準，以資懲儆。末查
    ，被告前未曾受有期徒刑以上刑之宣告，此有臺灣高等法院
    被告前案紀錄表1 份附卷可證，其因一時失慮，致罹刑典，
    事後已坦承犯行，深具悔意，並已與被害人方面達成和解，
    且經被害人乙○○之父親表達同意給予被告緩刑之宣告乙節
    ，此有本院98年11月5 日審理筆錄及本院98年交附民字第
    329 號和解筆錄各乙份可參，是被告經此偵審程序及刑之宣
    告後，應知警惕而無再犯之虞，本院因認暫不執行其刑為當
    ，予以宣告緩刑2 年，用啟自新。
四、公訴意旨另以：被告因前開車禍，致被害人乙○○受有頭部
    外傷、頸部挫傷、左肘擦挫傷、右肘挫傷、左髖骨部挫傷、
    右小腿挫傷等傷害之傷害，因認被告另涉有刑法第284 第1
    項前段之過失傷害罪嫌云云。然按告訴乃論之罪，告訴人於
    第一審辯論終結前得撤回其告訴，又告訴經撤回者，應諭知
    不受理之判決，刑事訴訟法第238 條第1 項、第303 條第3
    款定有明文。經查，本件被害人乙○○告訴被告過失傷害部
    分，起訴書認係犯刑法第284 條第1 項前段之罪，依同法第
    287 條前段之規定，須告訴乃論。茲據告訴人乙○○於本院
    審理終結前，已與被告達成民事和解，而撤回其之告訴，此
    有撤回告訴狀可稽，爰依前揭條文規定，就此部分應諭知不
    受理之判決。
據上論斷，應依刑事訴訟法第273 條之1 第1 項、第299 條第1
項前段、第303 條第3 款，刑法第185 條之4 、第41條第1 項前
段、第74條第1 項第1 款，判決如主文。
本案經檢察官鄭淑壬到庭執行職務。
中    華    民    國    98    年    11    月    20    日
                    交通法庭  法  官  邱景芬
以上正本證明與原本無異。
如不服本判決應於收受判決後10日內向本院提出上訴書狀，並
應敘述具體理由。其未敘述上訴理由者，應於上訴期間屆滿後
20日內向本院補提理由書（均須按他造當事人之人數附繕本）
「切勿逕送上級法院」。
                              書記官  周百川
中    華    民    國    98    年    11    月    20    日
附錄本案論罪科刑法條全文：
中華民國刑法第185條之4
（肇事遺棄罪）
駕駛動力交通工具肇事，致人死傷而逃逸者，處 6 月以上 5 年
以下有期徒刑。


司法院資訊處製作；財團法人民間司法改革基金會備份。
